臺灣高等法院臺中分院民事判決　　　　96年度勞再易字第7號
再審原告　　甲○○
再審被告　　台中商業銀行股份有限公司
法定代理人　乙○○
上列當事人間請求給付資遣費等事件，再審原告對於中華民國96
年1月23日本院96年度勞再易字第1號所為確定判決，提起再審之
訴，本院判決如下：
    主  文
再審之訴駁回。
再審訴訟費用由再審原告負擔。
    理  由
一、再審原告起訴主張略以：
  (一)按「有下列各款情形之一者，得以再審之訴對於確定終局判
    決聲明不服。……三、判決法院之組織不合法者。」民事訴
    訟法第496條第l項第3款定有明文。本院96年度勞再易字第l
    號民事判決書之全文，全然未對再審原告前於民國（下同）
    95年12月22日所提出民事再審聲請狀中所載之理由，逐一為
    具體之勾稽，僅係將本院95年度勞上易字第22號民事判決本
    文照錄後，隨即剪貼制式之理由，駁回再審原告所提再審之
    訴，是最後於載列承審法官姓名時，方出現「法官黃斐君、
    法官陳蘇宗、法官黃斐君」之違誤！而面對此一結果，實不
    禁令再審原告要問，我國之司法制度是否果如部分媒體所報
    導一般，已不足為尋常百姓所信賴，否則，以事關再審原告
    於再審被告公司工作所累積十幾年之年資權益計，再審原告
    亦不過只是要求一個公平、適法、認真之司法審理程序而已
    ，竟不可得！而無論如何，本院96年度勞再易字第l號民事
    判決，確已該當民事訴訟法第496條第l項第3款定：「判決
    法院之組織不合法者」違法，乃要屬的論，自應予以廢棄而
    再開前再審審理之程序。
  (二)而回歸案件之實體，即如再審原告前所提出之民事再審聲請
    狀所載，本院95年度勞上易字第22號民事判決，確有諸多該
    當民事訴訟法第496條第l項第l款適用法規錯誤或消極不適
    用法規之事由，以及同法第497條就再審原告所提出之重要
    證據，漏未斟酌，亦全然不載理由之違法；而如此之判決所
    可能產生之法律效果，不僅不當剝奪再審原告於人生黃金時
    期全心投入工作所辛苦累積長達十餘年之工作年資，尤有甚
    者，其所持囫圇之法律上見解，更將使得司法實務多年來所
    辛苦建立有關處理勞資爭議之標準，受到前所未有之破壞，
    絕非國家社會之福。是核上所述，再審原告謹請就此加以正
    視，並再次審酌再審原告提出再審所持之下列法律上理由：
    1.首先，姑不論雇主得單方將勞工調職之法律上依據為何，
      現行司法實務上，均認為雇主調動勞工時不得違反行政院
      內政部於74年9月5日發布台內勞字第328433號函所揭示之
      「調動五原則」，亦即：「勞動基準法施行細則第7條第l
      款規定，工作場所及應從事之工作有關事項應於勞動契約
      中由勞資雙方自行約定，故其變更亦應由雙方自行商議決
      定。如雇主確有調動勞工工作之必要，應依下列原則辦理
      ：(1)基於企業經營上所必需；(2)不得違反勞動契約；(3)對
      勞工薪資及其他勞動條件，未作不利之變更；(4)調動後工
      作與原有工作性質為其體能及技術所可勝任；(5)調動工作
      地點過遠，雇主應予以必要之協助。」；否則，雇主對於
      勞工所為之職務調動，即屬該當勞動基準法第14條第l項
      第6款「雇主達反勞動契約或勞工法令，致有損害勞工權
      益之虞者」之事由，勞工自得依法終止勞動契約，並請求
      雇主依法發給資遣費 ，合先敘明。
    2.而就再審原告遭再審被告減薪部分而言：
      (1)按「工資：謂勞工因工作而獲得之報酬，包括工資、薪
        金及按計時、計日、計月、計件以現金或實物等方式給
        付之獎金、津貼及其他任何名義之經常性給與均屬之。
        」勞動基準法第2條第3款定有明文，是舉凡具有「經常
        性」、「固定性」之特性而屬員工因工作所獲得之報酬
        者，其在法律之性質上，即屬於工資之一部，非經勞雇
        雙方之同意，雇主自無任意加以變更，而拒絕發給之權
        利。
      (2)今就本案而言，再審原告於94年12月13日遭再審被告調
        職前，係擔任銀行稽核乙職，每月可領取之薪資為55,7
        36元；而於再審原告遭調職至東豐原分行後，每月之薪
        資即減為48,812元，要屬兩造所不爭執，並同為原第一
        、二審法院所均認定之事實。而在此同一事實之前提下
        ，原臺灣臺中地方法院95年度勞訴字第22號判決乃依據
        上開勞動基準法第2條第3款之規定，認為：「勞工因工
        作而獲得之報酬均屬工資，勞動基準法第2條第3款定有
        明文。被告（即再審被告）對於員工依所任職務之不同
        ，所給付之報酬，無論該報酬之名義為本俸、本薪或主
        管人員職務加給等，均屬工資。則被告將原告（即再審
        原告）輪調後所發給之薪津由每月55,736元，降為48,8
        12元，減少金額達6,924元，已占原領薪資12％強，自
        已構成減薪之事實，被告辯稱本俸、本薪未減少，尚未
        構成減薪云云，顯難採信。」；然而，本院95年度勞上
        易字第22號民事判決，卻反而在未適用任何法規之情形
        下，即逕予認定：「查上訴人（即再審被告）主張……
        調稽核時所減少者為主管加給，調東豐原分行職員又減
        少者為稽核津貼……上述主管加給、專業津貼均係擔任
        主管及專業始有之加給、津貼，未擔任主管或專業者當
        然無需發予加給或津貼。故被上訴人（即再審原告）所
        領之薪資減少，乃因其已調職為非主管或調職為非專業
        業務之當然結果……核無所謂片面減薪之情。」
      (3)是核上所述，本院95年度勞上易字第22號民事判決已明
        顯具有判決不適用法規之違法。又縱使先不論其違法之
        情節，倘若果真要肯定本院95年度勞上易字第22號民事
        判決所持之理由，則在法律之解釋上，難道係要認為勞
        動基準法第2條第3款有關工資之定義並非強行規定，而
        在法律上容有另行認定「何謂工資」之標準？或係要認
        為只要係雇主於變動勞工職務之同時所為之薪資變動，
        縱使係減少勞工原有之薪資，仍究屬於合法？又或係要
        肯定只要雇主有以不同之名義安排勞工薪資給付之結構
        者，只要名為本俸之薪資未減少，雇主隨時有剝奪其它
        名目給付之權利而不屬於「減少薪資」？然而，此等問
        題之答案，均明顯係否定的，是故本院95年度勞上易字
        第22號民事判決所持之見解，確實違反現行勞工法令對
        於勞雇關係所採之規範原則，若不予廢棄，非但將無端
        侵害再審原告原本依法所應享有之權利，更恐將破壞迄
        今以來，司法實務對於相關勞資爭議事件所辛苦建立之
        裁判標準。
    3.而就再審原告遭再審被告降職部分而言：
      (1)同樣地，再審原告遭再審被告由原本所擔任之稽核人員
        乙職，調任擔任東豐原分行職員後，乃由原本之主管職
        務降調為非主管職務，乃為二造所不爭執，並同為原第
        一、二審法院所均認定。惟在此同一事實前提下，原臺
        灣臺中地方法院95年度勞訴字第22號判決乃依據上開內
        政部所揭示「調動五原則」之規定，認為：「本件被告
        （即再審被告）於94年12月13日起將原告（即再審原告
        ）由具備部、一等分行初級專員兼襄理等具備主管身分
        之職位，調職為不具任何主管資格之職位，且月薪由55
        ,736 元降為48,812元，此一調職命令，顯係對原告之
        薪資等勞動條件作不利之變更，故此一調職命令與上開
        調職五原則有違，難認適法。」；惟本院95年度勞上易
        字第22號民事判決，卻刻意迴避再審原告由「主管職」
        遭降調為「非主管職」之問題，逕予憑空採信再審被告
        之說詞，而認「銀行基於防弊之效果，使員工多方學習
        銀行各項之業務，及培養全方位人才及業務需要，而為
        調職，然職別仍為中級專員，亦未降調，且住於台中，
        至豐原上班，依一般人之觀念，並非過遠而不能接受，
        亦難謂有惡意調職之情……」。
      (2)核上所述，凡雇主將員工由主管職調任為非主管職者，
        即屬違反內政部所揭示之「調動五原則」，乃為目前司
        法實務上所肯定之見解，至於員工所擔任之職務是否為
        「主管職」，自應依據客觀之證據、事實，例如：薪資
        、工作內容等等，來加以具體之判斷；而今，依據再審
        被告所訂頒之「主管人員職務加給表」，以及再審原告
        於調職前所領取之稽核加給顯示，再審原告於調職前確
        係擔任「主管職」無誤，是再審被告將再審原告由原本
        之「主管職」，降調為東豐員分行職員之「非主管職」
        ，自已構成對於再審原告勞動條件之不利變更。本院95
        年度勞上易字第22號民事判決未審及此，逕予濫用自由
        心證，憑空採信再審被告之上開說詞而推翻原臺灣臺中
        地方法院根據案內證據資料所為之認定，顯難令再審原
        告甘服，亦明顯於法有違。
    4.就調職必要性之部分而言：
      (1)除上所述外，反雇主對於員工所為之調職行為，均需以
        具有企業經營上之必要性為前提，否則不僅違反上開內
        政部所揭示之「調動五原則」，亦屬權利濫用，而於法
        有違。
      (2)而就本案而言，再審被告雖一再主張依據其所片面制訂
        之工作規定，其基於「業務發展及內部控制、防杜弊端
        、靈活運用人力、滿足員工成長動機學習專長技能及生
        涯規劃」之考量時，即得將員工調職。然而，實際上，
        再審被告對於再審原告所為之此次職務調動，究係基於
        前列原因中之何者？自始至終均未見再審被告提出任何
        具體之說明，更遑論有任何之人事批示文件、會議紀錄
        等具體證據，可資佐證，是即在此情形下，原臺灣臺中
        地方法院95年度勞訴字第22號判決方認：「本件原告（
        即再審原告）經調往被告東豐原分行時，對於轉調後所
        擔任之職務，在調職函文上以空白方式呈現，不若其餘
        調動人員均於調動函文內載明調動後之業務內容，有被
        告（即再審被告）94年12月9日中人事字第09407011077
        號函在卷可稽，苟被告對於內部員工基於訓練之必要性
        ，有輪調內部員工之必要性，自當於每一次轉調作業執
        行時，對於每一名員工之調動目的及為滿足該目的，員
        工所應前往之調動地點及職務，均已詳加考量後，始確
        定該次輪調作業，而為公布；然依上開調動函文內容，
        被告對於原告所調往之單位所擔任之職務內容，既為空
        白，則被告對於調動原告所欲執行之職務，自屬尚未確
        定，實難認被告有何基於業務發展或需要而調動原告之
        情，顯示該次輪調作業，與被告業務之需無關。被告空
        言銀行業務具專門性，從業人員應多方學習，而為轉調
        云云，尚難採信。」
      (3)承上，而同樣在再審被告未提出任何證據以資具體說明
        其對於再審原告所為調動必要性之情形下，本院95年度
        勞上易字第22號民事判決卻僅依據再審被告所提出之一
        紙「工作規則」，隨即跳空有關「調動必要性」之認定
        程度，逕以再審被告對於再審原告所為之職務調動「難
        謂有惡意調職之情」為由，推翻上開臺灣臺中地方法院
        95年度勞訴字第22號民事判決所採之見解，而為再審原
        告敗訴之判決，亦明顯濫用自由心證原則，更屬於法有
        違。
  (三)與再審原告於同一時期，同樣遭受再審被告台中商銀違法調
    職，調職後亦遭台中商銀減少某項津貼發放之案例，本院日
    前所做成之95年度勞上易字第28號民事判決乃明確地指出：
    1.「依前述員工工作規則第12條規定：『……有關員工輪調
      實施辦法依內政部74年9月5日 (74)台內勞字第328433號
      函雇主調動5原則另訂之。』等語……兩造就前述調動權
      利義務之行使方式、限制及實施作為等細節性、技術性之
      內容，係約定另以兩造依據調動5原則之精神所商議制訂
      之『員工輪調實施辦法』為準。雖所謂『員工輪調實施辦
      法』至今尚未經兩造商議研訂，為兩造所不爭執，然該辦
      法既經兩造約定應以調動5原則，為其基本精神，並之以
      為上訴人（即台中商銀）行使調動權之規範內容，則在該
      辦法經制定完成前，就本件上訴人調動權行使之限制，即
      非不得逕以調動5原則為其適法、妥當與否之判斷依據。
      故被上訴人主張上訴人之調動權應受調動5原則所規範等
      語，顯有依據，應可採信。」
    2.「被上訴人（即台中商銀員工）主張其月領薪資平均本為
      55,770元，上訴人（即台中商銀）卻在未與被上訴人協商
      之情形下，即片面於95年l月6日將被上訴人自位於臺中市
      ○區○○路456號上之上訴人總行，調至位於彰化縣鹿港
      鎮○○路266號之上訴人鹿港分行工作，增加被上訴人單
      程通勤時間約50至55分鐘（不包含途中塞車時間），亦未
      予被上訴人任何交通上之協助或金額補助，且調職後，將
      被上訴人原所從事之資訊業務，調整為業務招攬等工作，
      致使被上訴人無從獲取每月8,800元之資訊加給，造成每
      月平均薪資減少8,800元等情，業據其提出員工薪津明細
      等在卷可稽，此部分堪信被上訴人之主張為真實。」
    3.「上訴人（即台中商銀）雖另辯稱：未降低被上訴人職級
      ，本俸並無減少，係因擔任之職務不同，致所領津貼有別
      ，且新派任地點亦非過遠，並未降低工作條件云云。然本
      件被上訴人（即台中商銀員工）在上訴人總行擔任資訊人
      員時，每月原得領8,800元之資訊加給，經調往沙鹿分行
      後，卻不得再請領該項加給，既為兩造所不爭執，而上訴
      人雖再補充辯稱上開資訊加給係資訊人員之專業加給，本
      不列入被上訴人之薪俸中，僅因本次調任非資訊人員職位
      ，而無法領取每月8,800元之資訊加給，實未變更被上訴
      人之職級云云，並提出『資訊人員加給辦法要點』、員工
      待遇表為證．．．惟勞動基準法第2條第3款規定：『工資
      ：謂勞工因工作而獲得之報酬；包括工資、薪金及按計時
      、計日、計月、計件以現金或實物等方式給付之獎金、津
      貼及其他任何名義之經常性給與均屬之』，故凡某種給與
      係屬工作上之報酬，在制度上有經常性者，自為勞動基準
      法所規定之工資。而被上訴人所領之資訊加給係原告從事
      資訊人員之工作所獲取之報酬，且係按月請領，被告並立
      有『資訊人員加給辦法要點』予以制度化之規範，為兩造
      所不爭執，揆諸上開說明，自屬被上訴人之工資，要不因
      其名目訂為資訊加給而有所不同……上開資訊加給既應列
      為薪資，則上訴人將被上訴人輪調後所發給之工資，實際
      上每月即已減少8,800元（資訊加給），已占被上訴人原
      領平均薪資55,770元約15.78％……顯已構成實質減薪之
      事實，故上訴人辯稱被上訴人職級未降低，尚未構成減薪
      云云，誠難以採信。」
    4.「按雇主違反勞動契約或勞工法令，致有損害勞工權益之
      虞者，勞工得不經預告終止契約。勞動基準法第14條第l
      項第6款定有明文。本件上訴人（即台中商銀）達反兩造
      所約定適用之調動5原則，而違法片面調動被上訴人（即
      台中商銀員工）職務，致使被上訴人之通勤之成本（時間
      及金錢）增加，薪資卻減少，亦即上訴人已違反兩造間之
      勞動契約約定，致被上訴人之權益受有損害，且不因上訴
      人所為之調職是否係出於企業經營所須而有相異之效果，
      則被上訴人自得依上開規定……終止兩造間之勞動契約…
      …」。
  (四)是互核本院上開95年度勞上易字第28號民事判決與本件之於
    再審原告權益之本院95年度勞上易字第22號民事判決之認事
    用法等情，則本院做成之95年度勞上易字第22號民事判決，
    顯然未予斟酌上開臺中商銀所訂員工工作規則中第12條之規
    定，進而未依據內政部74年9 月5日 (74)台內勞字第328433
    號函所頒之雇主調動5原則，逐一檢視再審被告台中商銀對
    於再審原告所為之調職行為，是否合法、妥適；再者，更漏
    未適用勞動基準法第2條第3款之法律明文規定，來做為認定
    再審原告之薪資於調職前後有無減少之依據，明顯該當民事
    訴訟法第497條前段：「依第466條不得上訴第三審法院之事
    件，除前條規定外，其經第二審確定之判決，如就足影響於
    判決之重要證物，漏未斟酌」，以及第496條第l項第l款：
    「適用法規顯有錯誤」之事由，自應透過再審程序，予以糾
    正，並保障再審原告之權益。
  (五)綜上所述，自中纖、磐亞集團入主台中商銀以來，隨即開始
    一連串違法、濫權之調動，最終更引發台中商銀員工透過罷
    工之投票，已如再審原告於歷次審理中所陳，再審原告亦係
    在遭受再審被告此等迫害之下，方不顧十幾年之工作年資，
    而依法請求資遣，並提起本件訴訟，而於歷經臺灣臺中地方
    法院詳細之審理後，再審原告終於獲得勝訴判決之肯定；豈
    料，於再審被告向本院提出上訴後，在未獲本院承審法官闡
    明任何特別之法律見解，又全部之審理程序，亦僅包括：95
    年ll月6日之一次準備程序，惟當次期日因再審被告未到而
    未進行任何之審理；之後，隨即改訂並進行言詞辯論期日之
    情形下，竟即突襲地全面改判再審原告敗訴且不得上訴；嗣
    經再審原告臚列原確定判決所存在之諸多違法事由，而依法
    再向本院聲請再審，以茲尋求救濟之情形下，卻又旋即接獲
    本院本件駁回再審之訴之判決。惟檢視全部本件判決之內容
    ，竟又全係答非所問，僅僅草率地剪貼本院95年度勞上易字
    第22號民事判決之內容後，即以制式之答覆，作為駁回再審
    原告聲請之理由。訴訟至此，實已令再審原告對於現今之司
    法制度，幾近心死！尤有甚者，同樣係遭再審被告於同一時
    期違法調職而請求資遣之案例，卻均已獲得本院上開勝訴之
    判決，如此一來，更令再審原告情何以堪！然無論如何，再
    審原告今亦僅得再次抱持一絲之希望，再度提出本件再審之
    聲請，謹企盼本院能正視再審原告所提出之法律上主張，賜
    再審原告一個公正、適法、認真之審判，以還再審原告之公
    道等語。
  (六)再審之聲明：求為判決：(1)本院96年度勞再易字第l號民事
    判決廢棄。(2)本院95年度勞上易字第22號民事判決廢棄。(3)
    再審被告之上訴駁回。(4)再審程序及再審前程序之訴訟費用
    ，均由再審被告負擔。
二、再審原告對本院96年度勞再易字第l號民事確定判決（下稱
    原確定判決）提起本件再審之訴，其主張原確定判決有民事
    訴訟法第496條第1項第3款規定，即判決法院之組織不合法
    之再審事由云云，惟所謂判決法院之組織不合法，凡無法官
    資格之人參與辯論裁判，未參與辯論之法官參與裁判，或參
    與辯論裁判之法官不足法定人數者，均屬於民事訴訟法第49
    6條第1項第3款所謂判決法院之組織不合法（最高法院29年
    上字第2013號判例參照）。在第一審行獨任審判者，專指獨
    任法官而言；在第一審、第二審或第三審行合議審判者，則
    以組成合議庭之全體法官，定法院組織合法與否之標準；祗
    須其中一人有本款情形，即不能認判決法院之組織為合法。
    查原確定判決由本院表股黃永祥法官為受命法官，審判長為
    黃斐君庭長，陳蘇宗法官為陪席法官，業經本院調閱該確定
    判決卷宗查明無訛，原確定判決並沒有(1)無法官資格之人參
    與辯論裁判，或(2)未參與辯論之法官參與裁判，或(3)參與辯
    論裁判之法官不足法定人數等屬於判決法院之組織不合法情
    形存在；至於本院送達再審原告之原確定判決正本，雖於最
    後載列承審法官姓名時，誤植為「審判長法官黃斐君、法官
    陳蘇宗、法官黃斐君」，然此僅是文字繕打錯誤，要難依此
    即認原確定判決法院之組織不合法，是再審原告此部分之主
    張，難認為有再審理由。
三、按再審之訴，必須主張確定判決有民事訴訟法第496條或第
    497條所定之情形，始為合法，再審之訴顯無再審理由者，
    得不經言詞辯論，以判決駁回之，民事訴訟法第502條定有
    明文。又依同法第501條第1項第4款之規定，提起再審之訴
    應表明再審之理由。當事人提起再審之訴或聲請再審，雖聲
    明係對某件再審判決或裁定為再審，但審查其再審訴狀理由
    ，實為指摘原確定裁判或前次之再審裁判如何違法，而對該
    聲明不服之再審判決或裁定，則毫未指明有如何法定再審理
    由。此種情形，不能認係對所提起再審之訴或聲請再審裁定
    之再審理由，法院無一一論斷之必要，可認為未合法表明再
    審理由，逕以其再審（再審之訴或聲請再審）為不合法駁回
    之（最高法院69年度第3次民事庭會議決定(一)、86年台聲字
    第172號裁定參照）。經查：本件再審原告與再審被告間請
    求給付資遣費等事件，前經臺灣臺中地方法院95年度勞訴字
    第22號判決，判命再審被告應給付再審原告1,313,200元，
    嗣本院95年度勞上易字第22號判決廢棄原判決，並駁回再審
    原告之訴確定在案，再審原告就本院95年度勞上易字第22號
    確定判決提起再審之訴，亦經本院以96年度勞再易字第1號
    判決駁回再審之訴確定，此業據本院依職權調閱上開卷宗及
    以網路調閱相關判決查核屬實。茲再審原告就96年1月23日
    本院96年度勞再易字第1號確定判決提起本件再審之訴，觀
    諸其再審訴狀理由，如上一之所述（除一之(一)之外），經核
    均係針對本院95年度勞上易字第22號判決加以指摘，就本院
    96年度勞再易字第1號確定判決部分，僅泛言該確定判決之
    內容，全係答非所問，草率地剪貼本院95年度勞上易字第22
    號民事判決之內容後，即以制式之答覆，作為駁回再審原告
    聲請之理由云云，然再審原告並未就96年度勞再易字第1號
    確定判決有何合於民事訴訟法第496條或第497條規定再審事
    由之具體情事加以敘明，揆諸前開之說明，再審原告此部分
    主張乃未合法表明再審理由。
四、又本院95勞上易字第22號確定判決依再審被告人事管理規則
    第77條之規定，另依再審被告員工工作規則第12條規定，判
    認再審被告對再審原告之二次調職，並無證據顯示有惡意，
    且再審被告係依工作規則為調職，核無違反勞動契約；亦未
    對勞工薪資及其他勞動條件作不利之變更；調動後工作與原
    有工作性質為再審原告體能及技術所可勝任；調動工作地點
    並未過遠，即難謂有違反調動五原則。所為調職既無權利之
    濫用，則再審被告依工作規則基於企業經營上所必為調職，
    再審原告自應服從等情（參該判決之事實及理由欄第三點所
    述），則本院95勞上易字第22號判決業斟酌臺中商銀所訂員
    工工作規則中第12條之規定，亦考量調動五原則，並無再審
    原告所指上情。另民事訴訟法第497條所規定之「就足以影
    響於判決之重要證物漏未斟酌」，係指第二審言詞辯論終結
    前，已經存在並已為聲明之證據，第二審確定判決未調查，
    且未於判決理由中說明其無調查、斟酌之必要或雖經調查而
    未於判決中斟酌者而言，且以該證物足以動搖原確定判決之
    基礎者為限。再審原告指摘本院95勞上易字第22號判決漏未
    適用勞動基準法第2條第3款之法律明文規定，該當民事訴訟
    法第497條前段規定云云，顯與法未合。至關於再審原告二
    次調職所領之薪資陸續減少，本院95勞上易字第22號判決則
    認為調稽核時所減少者為主管加給，調東豐原分行職員又減
    少者為稽核津貼，此有再審被告提出之員工薪津明細、及薪
    津試算表附卷可稽，再審原告對此亦不爭執，上述主管加給
    、專業津貼均係擔任主管及專業始有之加給、津貼，未擔任
    主管或專業者當然無需發予加給或津貼。故再審原告所領之
    薪資減少，乃因其已調職為非主管或調職為非專業業務之當
    然結果，再審被告仍依調職前中級專員之630俸點為計薪，
    核無所謂片面減薪之情，應無漏未適用勞動基準法第2條第3
    款規定之情形，附此敘明。
五、綜上所述，再審原告主張原確定判決法院之組織不合法云云
    ，並無理由，除此之外，再審原告提起本件再審之訴，並未
    合法表明再審理由，爰不經言詞辯論，逕以判決駁回之。
六、據上論結，本件再審之訴為無理由及不合法，依民事訴訟法
    第502條、第78條判決如主文。
中　　華　　民　　國　　96　　年　　4 　　月　　30　　日
                  民事第五庭　　審判長法　官　林陳松
　　　　　　　　　　　      　　　　　法　官  鄭金龍
　　　　　　　　　　　      　　　　　法　官  王重吉
以上正本係照原本作成。
不得上訴。
　　　　　　　　　　　　　　　　　　　書記官　紀美鈺
中　　華　　民　　國　　96　　年　　4 　　月　　30　　日
                                                      Ｃ
